臺灣高等法院臺南分院刑事裁定　　　　　100年度抗字第390號
抗　告　人
即　具保人　謝昆良
上列抗告人因沒入保證金案件，不服臺灣臺南地方法院中華民國
１００年１１月７日裁定（１００年度訴字第９５６號）提起抗
告，本院裁定如下：
    主  文
抗告駁回。
    理  由
一、本件抗告意旨略以：
    緣抗告人於日前經臺灣臺南地方法院傳喚到庭調查被告賴泰
    文何以未出庭應訊，經抗告人透過朋友聯繫上被告賴泰文，
    並希望其能夠出庭應訊，以免抗告人所提供之保證金新台幣
    ５０萬元遭沒入，經被告賴泰文口頭表示願意配合法院傳喚
    ，豈料，隨即收到臺灣臺南地方法院之沒入保證金裁定。為
    此，特提起抗告，請審酌被告已有出庭意願，應無沒入保證
    金之必要及合理性等語。
二、原審法院裁定意旨略以：
  (一)按具保之被告逃匿者，應命具保人繳納指定之保證金額，並
    沒入之。不繳納者，強制執行。保證金已繳納者，沒入之。
    又沒入保證金以法院之裁定行之，刑事訴訟法第一百十八條
    條第一項、第一百二十一條第一項分別定有明文。
  (二)被告賴泰文因違反商業會計法等案件，經檢察官指定保證金
    新臺幣（下同）５０萬元，於民國９８年６月２６日由具保
    人謝昆良繳納後，將被告釋放，嗣被告經檢察官以９８年度
    偵字第１７３４３號、９９年度偵字第５３５８號提起公訴
    ，由臺灣臺南地方法院以１００年度訴字第９５６號案件審
    理，並定１００年９月１９日進行準備程序，經向被告戶籍
    地新北市○○區○○路１８４巷５９號４樓送達傳票，由被
    告於１００年９月１日親收，有送達證書在卷可稽（見原審
    卷第５０頁），已合法送達，惟被告未到案，再囑警拘提亦
    未到案，復有原審法院拘票、拘提未獲報告附卷可參。且原
    審法院於１００年１０月２４日，發函通知具保人應於１０
    ０年１０月３１日，將被告帶同到案，逾期即予裁定沒入保
    證金，具保人到庭供稱：伊也沒辦法聯絡上被告，希望再給
    一段時間讓伊找被告等語（見原審訊問筆錄，原審卷第１１
    ２頁正反面）。原審法院再於１００年１１月７日電詢具保
    人，具保人仍稱：沒有辦法聯絡到被告，有原審法院公務電
    話紀錄在卷可按（見原審卷第１１４頁）。是以，被告迄今
    仍未到案等情，有收受刑事保證金通知、刑事保證金收據、
    送達證書、個人基本資料查詢結果、拘票及拘提報告書、具
    保人通知、具保人訊問筆錄、公務電話紀錄等附卷可稽，是
    被告顯已逃匿無疑，爰依上揭規定，沒入保證金云云。
三、本院審核原裁定執以沒入保證金之理由及相關書證，於法並
    無不合，且被告賴泰文業經原審法院於１００年１１月９日
    以１００年南院勤刑育緝字第３１８號通緝令發布通緝，亦
    有該通緝令附卷可稽（見原審卷第１２４頁），足認被告確
    已逃匿無蹤，則抗告人上開抗告意旨所謂「被告口頭表示願
    意配合法院傳喚」乙節，顯屬無據，因而抗告人本件抗告，
    並無理由，應予駁回。
四、據上論結，應依刑事訴訟法第四百十二條，裁定如主文。
中    華    民    國   100    年    12    月    16    日
                  刑事第一庭    審判長法  官  茆臺雲
                                      法  官  蔡長林
                                      法  官  陳義仲
以上正本證明與原本無異。
如不服本裁定，應於收受本裁定後五日內向本院提出抗告狀。
                                      書記官  楊明靜
中    華    民    國   100    年    12    月    16    日